臺灣高等法院刑事判決　　　　　　　　　　　　　九十三年度上訴字第一六六八號
　　上　訴　人
　　即　被　告　丙○○
　　選任辯護人　翁方彬律師
右上訴人因違反毒品危害防制條例案件，不服臺灣士林地方法院九十三年度訴字第五
一號，中華民國九十三年五月四日第一審判決（起訴案號：臺灣士林地方法院檢察署
九十二年度偵字第三九八八號）提起上訴，本院判決如左：
    主  文
上訴駁回。
    事  實
一、丙○○前曾有多次違反麻醉藥品管理條例、毒品危害防制條例等前科記錄，最近
    一次於民國八十三年間因違反麻醉藥品管理條例案件，經臺灣臺北地方法院以八
    十三年度易字第四七○八號判處有期徒刑五月確定，於八十四年八月二十二日執
    行完畢；復於八十四年間因違反麻醉藥品管理條例案件，經臺灣士林地方法院以
    八十四年度易字第三一六號判處有期徒刑六月確定，於八十四年八月十一日易科
    罰金執行完畢；再於八十六、八十七年間因違反麻醉藥品管理條例案件，經臺灣
    士林地方法院依職權裁定送觀察、勒戒後，認無繼續施用毒品傾向，以八十七年
    度訴緝字第六五號判處免刑確定（經本院八十七年度上訴字第四七一三號判決駁
    回上訴）；嗣於九十年間因二次違反毒品危害防制條例案件，分別經臺灣臺北地
    方法院以九十年度簡字第一九六六號判處有期徒刑五月確定及臺灣士林地方法院
    以九十一年度易字第五一號判處有期徒刑九月確定；九十一年間再度因違反毒品
    危害防制條例案件，經臺灣士林地方法院以九十二年度易字第一四九號判處有期
    徒刑五月確定，接續執行至九十三年六月八日始執行完畢（均未構成累犯）。
二、緣李福來於九十一年八月七日晚上七時許、同年月八日晚上九時許，各以新台幣
    （下同）五千元之代價，向甲○○購買第二級毒品安非他命各一包（約重三公克
    ），並於臺北市○○○路與涼州街口、延平北路與歸綏街口交付，嗣於同年月十
    三日凌晨一時許，李福來再度以電話聯絡甲○○欲購買第二級毒品安非他命，甲○○即指示李福來至臺北市○○○路帥賓三溫暖店碰面，表示當時沒有貨，乃要
    求李福來騎乘機車搭載伊至臺北市○○區○○街一巷十六弄三十六號附近，由甲○○下車與丙○○交易。詎丙○○仍不知悔改，明知安非他命為第二級毒品，屬
    違禁品，不得販賣或持有，竟意圖營利，於同日凌晨二、三時許，在上址住處附
    近，以五千元之價格，販賣第二級毒品安非他命一包予甲○○，並贈送數顆安非
    他命顆粒，甲○○即將前開安非他命一包交予李福來供其施用。嗣李福來騎乘機
    車搭載甲○○離去，於同日凌晨四時許，行經在臺北市○○○路○段一○一巷口
    前，因形跡可疑，為警臨檢查獲，並當場在李福來身上扣得第二級毒品安非他命
    一包（驗餘淨重二‧二七公克），在甲○○身上扣得安非他命顆粒（淨重○‧一
    八公克，業經臺灣板橋地方法院檢察署檢察官處分沒收銷燬），循線於同日上午
    六時三十分許，在上址丙○○住處前查獲，並在丙○○身上扣得販賣毒品所得五
    千元及其住處房間內扣得安非他命二包（驗餘分別淨重八‧四九公克、二‧四七
    公克），因而查悉上情。
三、案經臺北市警察局大安分局報請臺灣士林地方法院檢察署檢察官偵查起訴。
    理  由
一、訊據被告丙○○矢口否認有何販賣安非他命之犯行，辯稱：伊曾於九十一年七月
    底、八月十三日凌晨請甲○○吸食安非他命，均未收費，至警方於伊身上所扣得
    之五千元，係因甲○○先前無居所，由伊安排至友人乙○○家中暫住三星期，而
    由甲○○於當日委伊轉交乙○○之住宿費用；同年八月七日晚上九時許、八月八
    日晚上九時許，並未與甲○○聯絡。辯護人並以：上訴人交付毒品給甲○○係因
    上訴人之前尚積欠甲○○一萬多元，且兩人又曾在戒治所同房過，故乃無償提供
    一些安非他命供甲○○吸用；甲○○交付上訴人五千元並非上訴人販賣二級毒品
    之對價，上訴人主觀上認定係甲○○用以補貼借住於上訴人友人乙○○之小舅子
    家中之住宿費用；上訴人在警訊中雖曾自承販賣毒品給甲○○且自甲○○處收取
    五千元，惟因係上訴人毒癮發作，意識不清之際所為之供述，且該警訊又無連續
    全程錄音，該次之警訊筆錄（九十一年八月十三日之松山三組）自無證據能力云
    云，資為辯護。惟查：
  (一)右揭犯罪事實，業據證人甲○○、李福來於警訊、偵審中證述綦詳，諸如：
    1.甲○○證稱：「（問：警方所查獲之二級毒品安非他命你是於何時？何地？以
      何金額向何人所購得？當時與誰同行？）是於九十一年八月十三日凌晨二時許
      ，李福來至民生東路一段二十五號帥賓三溫暖找我要購買安非他命，就叫我帶
      他去買，我與李福來於九十一年八月十三日三時許至南港區○○街一巷十六弄
      三十六號前向綽號「翹仔」幫李福來以新臺幣五千元整購買一包，我身上之安
      非他命是綽號「翹仔」送我的。」（見九十一年度偵字第八六八七號偵查卷第
      十九頁反面至第二十頁警訊筆錄）、「‧‧‧我確實有拿新台幣五千元向丙○○買了一包安非他命。」（見同上偵查卷第二十二頁反面警訊筆錄）、「當天
      清晨十二點多、一點時李福來打電話給我，我當時人在民生東路的帥賓三溫暖
      內，他說我有沒有東西，我知道他指的是安非他命，我說沒有，他就請我調貨
      ，後來李就騎機車來三溫暖找我，我打丙○○行動電話給戴。（問：打給戴如
      何跟他說？）我問他有否東西，他知道我指的是安非他命，他問要多少，我說
      五千元。李福來就載我從三溫暖載到丙○○家樓下附近的公園，我後來拿五千
      元給丙○○，丙○○就拿一包約三克安非他命給我，五千元是李福來出的，‧
      ‧‧我拿到一包約三公克安非他命後就拿給李福來，就是警察查獲的那包。‧
      ‧‧我們確實是向他〈按指被告〉買的」（見同上偵查卷第一一二頁反面、第
      一一三頁、第一一四頁偵訊筆錄）、「（問：這五千元是買毒品用的嗎？）是
      的。‧‧‧（問：幫李福來向被告買毒品？）是的。這五千元是否是買毒品的
      代價？）是的。‧‧‧（問：為何知道被告有安非他命？）我有問他是否可以
      調貨，他說現在有時很難調，但這三次我跟他拿，都有貨。」（見原審九十三
      年四月六日審判筆錄）等語。
    2.李福來證稱：「我是於九十一年八月十三日凌晨二時許與甲○○相約在北市○○○路與中山北路口見，由我載他至南港區某巷弄口‧‧‧由他出面向一位男
      子購買安非他命一包，我拿了五千元新台幣由甲○○幫我買的。」（見同上偵
      查卷第二十三頁警訊筆錄）、「我載的『阿成』當天凌晨二點左右，他帶我從
      民生東路與中山北路口出發到南港去，地點我不清楚，是『阿成』指路的，是
      在一處公園附近，‧‧‧我當時看到『阿成』和一名不詳人士在講話，‧‧‧
      他們聊了約三分鐘左右，他們就分開，『阿成』就走回來，我問他拿到沒，他
      說拿到了，我就放進我的左褲袋內。」（見同上偵查卷第八十五頁反面至第八
      十六頁偵訊筆錄）、「（問：九十一年八月十三日凌晨二時許，有無被警查獲
      持有安非他命？）有，我拜託甲○○帶我去買的，他叫我騎車載他到南港區○
      路名我不清楚。‧‧‧我當時停在公園，‧‧‧我只看到他與一個人在巷子裡
      說話，‧‧‧（問：甲○○帶你去買的這次，有無拿錢給甲○○？）他跟我約
      在民生東路某三溫暖時，我就有拿五千元給他。」（見原審九十三年四月六日
      審判筆錄）等語。
    3.查證人甲○○、李福來所述情節互核一致，堪可採信。
  (二)被告雖以上揭情詞置辯，然查被告於警訊時供稱：甲○○於九十一年八月十三日
    凌晨二時許，前往伊住處拿毒品，但沒有拿五千元給伊，因為之前伊欠甲○○一
    萬二千元，所以不好意思向他拿錢，當天是要拿五千元還甲○○（見九十一年度
    偵字第八六八七號偵查卷第十五頁反面至第十六頁）云云；嗣至偵查中始改稱：
    當天甲○○拿五千元給伊，係要伊轉交乙○○，作為借住三星期之補貼款（見同
    上偵查卷第七十九頁、九十二年度偵字第三九八八號偵查卷第三十二頁）云云，
    前後所述不一，且互相矛盾，已難輕信。況其於警訊時曾供承：扣案五千元確實
    是甲○○向伊購買毒品之價金（見九十一年度偵字第八六八七號偵查卷第十八頁
    反面）等語，核與證人甲○○前述證詞相符，應屬實情。至九十一年八月十三日
    警訊筆錄究有無證據能力，經本院勘驗九十一年八月十三日被告之警訊錄音帶，
    勘驗結果係全程錄音，無中斷情形，但中途有警員互打招呼、交辦事情、交談之
    聲音穿插其間，錄音內容與筆錄相符，有勘驗筆錄附卷可稽，是該警訊筆錄有證
    據能力，併予說明。
  (三)證人甲○○於原審審理時固附和被告供詞改稱：九十一年八月十三日交予被告之
    五千元，係請被告代為轉交乙○○，作為先前借住乙○○居所之代價（見原審九
    十三年四月六日審判筆錄）云云，但其於原審審理時或稱五千元係購買毒品之價
    金；忽又陳稱係委請被告轉交乙○○之住宿補貼款云云，質之既是要交給乙○○
    的錢，為何又是購買毒品之價金？證人甲○○即沈默不答（見同上審判筆錄）；
    於本院審理時到庭證稱係為拿安非他命的事與被告見面，見面時被告拿安非他命
    給我，我拿五千元給被告，是因之前住在阿棋小舅子的家，這個錢要交給阿棋，
    且係警察要我說這五千元要說是買安非他命，不是給阿棋（見本院九十三年九月
    十五日審判筆錄）云云，惟依證人甲○○之證述，甲○○與被告見面係為拿安非
    他命，且被告於九十一年八月十三日警訊時亦曾供承：扣案五千元確實是甲○○
    向伊購買毒品之價金，是顯見其刻意隱瞞實情，欲迴護被告使之脫罪。且本件係
    因警方先查獲甲○○、李福來持有第二級毒品安非他命，始循線查獲被告為毒品
    來源，並在其身上扣得販毒所得五千元，被告於偵查中供稱：「‧‧‧因王打電
    話給我說五千要拿回去，我拿五千元下樓，沒看見王，只看見警員‧‧‧」（見
    九十二年度偵字第三九八八號偵查卷第六十六頁）等語，核與甲○○於原審審理
    時結證稱：「（問：後來被警查獲時，有無打電話給被告？）有。打給被告時，
    是否說被告給的量不夠，人家要退貨？）是的。‧‧‧我沒有跟他說五千元是誰
    給我的，只說量不夠，人家要退錢。」（見原審九十三年四月六日審判筆錄）等
    語相符，既是要轉交乙○○之補貼款，何以甲○○表示「量不夠，要求退錢」，
    被告即攜帶五千元下樓欲還甲○○？再者，證人甲○○既表示五千元係李福來交
    給伊購買安非他命之費用（見同上原審審判筆錄），又帶領李福來前往被告住處
    購買毒品，怎可能取得安非他命後，未給付任何價金，擅自私吞李福來所交付之
    五千元，轉作補貼個人住宿款而交付被告？且甲○○復供承被告所免費提供之安
    非他命與被告積欠其債務無關（見同上原審審判筆錄）等語，佐以被告於偵查中
    供稱：「（問：今天還你五千元外，他〈按指甲○○〉尚說些什麼？）我還問他
    ，他還有錢跟別人購買安非他命，他說他昨晚跟別人買了安非他命。（問：他就
    說要跟我要？）我說好。（問：就由他拿？）他只拿一些，差不多二公克‧‧‧
    」（見九十一年度偵字第八六八七號偵查卷第七十九頁）云云，則甲○○既已向
    他人購得安非他命，焉有再向被告索取之理由？又被告此時豈會同意？雖證人甲○○嗣又否認李福來有交付五千元予伊，然如依其所言，李福來前二次購買各五
    千元安非他命均未給付價金，既已積欠達一萬元，豈肯再度同意賒帳，且證人李
    福來堅稱三次均有給付價金，所述較符常情，顯見被告所述為無稽之談。綜上，
    甲○○事後翻異前供，所述顯與常情有悖，無非迴護被告之詞，不足採信。
  (四)參以證人即詢問被告製作警訊筆錄之臺北市政府警察局大安分局警員施性旭於偵
    查中結證稱：「‧‧‧後來丙○○坦承有向甲○○拿五千元，因之前在保大否認
    ，但甲○○說有將李福來託給他的五千元拿了向丙○○買安非他命，所以爭執到
    最後丙○○有承認，所以才扣押五千元‧‧‧（問：私底下丙○○交代甲○○之
    事有無聽到？）聽到後我們才訊問李福來五千元在何處，之後甲○○確定有拿給
    丙○○，丙○○才承認有拿五千元。」（見九十二年度偵字第三九八八號偵查卷
    第三十頁、第三十七頁）等語、證人即臺北市政府警察局保安警察大隊第一中隊
    警員陳續文於偵查中結證稱：「甲○○說有用五千元向戴買，我們去戴家時，戴
    下樓手中有拿五千元，‧‧‧戴說五千元是與王有金錢糾紛，所以要還他五千元
    ，‧‧‧」（見九十二年度偵字第三九八八號偵查卷第六十二頁）等語。查證人
    施性旭、陳續文均係警員，與被告素無仇怨，衡情當無誣指而致身觸偽證重罪之
    嫌，證詞堪可採信。準此，扣案五千元係被告販毒所得無訛，絕非是要轉交乙○○之補貼住宿費用。
  (五)又被告辯以案發當日僅係免費提供安非他命予甲○○施用乙節，經查其所言果為
    真，則甲○○為警查獲後豈會以電話要求被告退貨？況安非他命價值不菲，眾所
    皆知，被告竟會如此慷慨，免費贈送近三公克之量，而不收分文，所辯亦與常理
    有違。另被告於原審聲請傳喚證人乙○○到庭雖證稱：被告於查獲前一日晚上十
    時至十二許，曾以電話通知伊至其住處收取甲○○轉交之五千元，因伊先前曾在
    小舅那或被告家，與被告、甲○○、和伊小舅在場，伊當面跟被告說要收五千元
    房租，預計是壹個月的房租（見原審九十三年四月六日審判筆錄），證人乙○○
    於本院審理時到庭證稱九十一年五月間甲○○經由被告介紹，住在伊小舅子家約
    二、三個星期，有將小舅子抱怨甲○○住太久一事反應給被告，被告有打電話給
    伊並要伊去拿甲○○的住宿補償費五千元（見本院九十三年七月二十八日審判筆
    錄）云云，惟核與證人即乙○○之小舅子丁○○於本院審理時到庭證述：甲○○
    借住伊家並無約定收費（見本院九十三年七月二十八日審判筆錄）等語，相互矛
    盾，且被告係供稱：乙○○並未要伊向甲○○要求給付租金，係甲○○主動要伊
    轉交給乙○○，之前從未提過金額，於被查獲當日凌晨一、二時許，打電話給乙○○，要其前往取款（見同上原審審判筆錄）云云，乙○○與被告二人所述情節
    亦顯不相符，不僅電話聯絡時間有所出入，且依甲○○、李福來前揭供述，應係
    於同日凌晨二、三時許，始取得扣案之五千元，斷無可能於前一日晚上十時至十
    二時許或同日凌晨一、二時許，即以電話通知乙○○前來取款。況衡諸常情，不
    論晚上十時至十二時或凌晨一、二時，一般人多已就寢，縱未就寢，除非有重大
    事情，亦鮮少會在深夜以電話聯絡，何況僅係通知前去取款，區區五千元，又非
    急用，焉有需要午夜時分通知前往取款？為何不待翌日再說，凡此被告均無法自
    圓其說，足見證人乙○○所言無非串飾之詞，洵無可採。
  (六)此外，並有第二級毒品安非他命共三包（驗餘分別淨重八‧四九公克、二‧四七
    公克、二‧二七公克）及顆粒（淨重○‧一八公克）扣案可資佐證，而扣案可疑
    透明晶體三包經送臺北市政府警察局鑑驗結果，均檢出第二級毒品甲基安非他命
    成份，此有該局九十一年十二月二十七日北市鑑毒字第九九三號、同日北市鑑毒
    字第九九六號鑑驗通知書各一份附卷足參。另自甲○○身上所扣得之顆粒，經臺
    北市政府警察局保安大隊第一中隊以聯勤二○四廠製造之煙毒品檢驗包試驗結果
    ，亦確呈安非他命反應，有該隊查獲涉嫌毒品危害防制條例毒品初步檢驗報告單
    附於臺灣板橋地方法院檢察署九十一年度毒偵字第三三五四號卷內可資參酌（臺
    灣板橋地方法院九十二年度易字第八十號判決參照）。
  (七)查販賣安非他命所觸犯罪名之法定本刑為無期徒刑或七年以上有期徒刑，其刑度
    甚重，被告丙○○為社會上共同生活之人，就此應知之甚稔，參以甲○○證稱被
    告為警查獲前在修車廠工作（見同上原審審判筆錄）等語，顯見所得非豐，且安
    非他命價格昂貴，取得不易，為政府嚴予查緝之違禁品，凡為販賣之不法勾當者
    ，衡諸常情，苟無利可圖，應無甘冒被查緝法辦重刑之危險，平白無端義務為該
    買賣之工作，是其販入之價格必較售出之價格低廉，此觀之被告供稱扣案安非他
    命，係以二萬三千元向姓名年籍不詳綽號『阿勇』購得（見九十一年度偵字第八
    六八七號偵查卷第十六頁反面警訊筆錄）等語，其販入安非他命成本約一公克一
    千七百一十五元（23000÷13.41〈8.49＋2.47＋2.27＋0.18〉＝1715〈四捨五入
    取整數〉），而其販售予甲○○共二‧四五公克〈2.27＋0.18〉卻索費高達五千
    元（平均一公克約二千零四十一元（四捨五入取整數），足證其有從中賺取買賣
    差價營利之意圖及事實甚明。
  (八)綜上所述，被告所辯無非卸責之詞，洵無足採，本件事證明確，其販賣安非他命
    之犯行堪以認定，應依法論科。
二、按毒品危害防制條例於九十二年七月九日經總統令修正公布並自公布後六個月即
    九十三年一月九日施行，被告行為後，法律已有變更，該條例第四條第二項之販
    賣第二級毒品罪，法定刑並無變更，依刑法第二條第一項前段，應適用裁判時之
    新法。核被告所為，係犯修正後毒品危害防制條例第四條第二項之販賣第二級毒
    品罪。其於非法販賣安非他命前後之非法持有安非他命之低度行為，應為其非法
    販賣安非他命之高度行為所吸收，不另論罪。
三、原審以被告罪證明確，而適用毒品危害防制條例第四條第二項、第十八條第一項
    前段、第十九條第一項，刑法第十一條前段、第二條第一項前段，並審酌被告前
    已有施用毒品之前科，深知毒品戕害身心甚為嚴重，竟販賣第二級毒品安非他命
    牟利，影響國民健康甚鉅，及其品行、生活狀況、智識程度、犯罪所生之損害及
    犯罪所得，與犯罪後猶飾詞狡辯之態度等一切情狀，量處有期徒刑七年六月，而
    扣案之第二級毒品安非他命共三包（驗餘分別淨重八‧四九公克、二‧四七公克
    、二點二七公克），為違禁物，應依毒品危害防制條例第十八條第一項前段之規
    定，宣告沒收並銷燬。又被告販賣毒品所得五千元，則依毒品危害防制條例第十
    九條第一項沒收之，如全部或一部不能沒收時，以其財產抵償之。扣案第二級毒
    品安非他命顆粒（淨重○‧一八公克）係甲○○所持有之物，業經臺灣板橋地方
    法院以九十二年度易字第八十號宣告沒收銷燬，且經臺灣板橋地方法院檢察署檢
    察官處分沒收銷燬，有該署檢察官九十二年五月二日板檢森辛字第三三八六九號
    扣押（沒收）物品處分命令一份附卷足按，不另為沒收之諭知。經核原審上開認
    事用法，洵無違誤，量刑亦屬妥適，被告上訴仍執陳詞否認犯罪，為無理由，應
    予駁回。
四、公訴意旨另略以：被告丙○○復基於概括犯意，意圖營利，於九十一年八月七日
    晚上七時許、同年月八日晚上九時許，在臺北市○○區○○街一巷十六弄三六號
    前往購買之甲○○，甲○○再將所購得之安非他命持往臺北市○○街、延平北路
    與歸綏街口交予李福來供其施用，因認被告此部分亦涉有毒品危害防制條例第四
    條第二項之販賣第二級毒品罪云云。惟查：
  (一)按犯罪事實應依證據認定之，無證據不得推定其犯罪事實。又不能證明被告犯罪
    者，應諭知無罪之判決，刑事訴訟法第一百五十四條第二項、第三百零一條第一
    項分別定有明文。另按事實之認定，應憑證據，如未能發現相當證據，或證據不
    足以證明，自不能以推測或擬制之方法，為裁判基礎；且被告否認犯罪事實所持
    之辯解，縱屬不能成立，仍非有積極證據足以證明其犯罪行為，不能遽為有罪之
    證明；檢察官就被告犯罪事實，應負舉證責任，並指出證明之方法，倘其所提出
    之證據，不足為被告有罪之積極證明，或其指出證明之方法，無從說服法院以形
    成被告有罪之心證，基於無罪推定之原則，自應為被告無罪判決之諭知，最高法
    院三十年度上字第一八三一號判例、四十年臺上字第八六號判例、九十二年臺上
    字第一二八號判例分別著有明文可資參照。
  (二)公訴人認被告丙○○尚涉有右揭犯行，無非係以證人甲○○、李福來之證詞，為
    其主要論據。訊據被告則堅決否認其有於九十一年八月七日及同年月八日販賣安
    非他命與甲○○之犯行，辯稱：伊僅於同年七月底某日及八月十三日凌晨，有無
    償提供安非他命與甲○○之行為，同年八月七日晚上九時許、八月八日晚上九時
    許，均未與甲○○有任何聯繫，對於李福來向甲○○購買安非他命之事實，伊並
    不知情等語。
  (三)查證人甲○○於警訊、偵查中雖供稱：伊共向被告買過三次安非他命，除查獲當
    天外，尚於九十一年八月七日晚上、同年月八日晚上，至被告住處附近向被告購
    買各五千元之安非他命（見九十一年度偵字第八六八七號偵查卷第二十一頁、第
    一二一頁至第一二二頁、九十二年度偵字第三九八八號偵查卷第四十八頁）云云
    ，然至原審審理時卻改稱：該二日並未拿錢給被告，安非他命係被告送給伊施用
    的（見原審九十三年四月六日審判筆錄）云云，前後所述不一，難信為真實。且
    其所述已遭被告所否認，徵以證人李福來於原審審理時結證稱：「（問：除了被
    查獲這次，之前有無跟甲○○拿毒品？）有，我直接拿錢向甲○○買，他當場拿
    毒品給我。‧‧‧我說要買五千元，甲○○直接用電話當場告訴我到重慶北路及
    涼州街口等，另外一次是在延平北路及歸綏街口等。‧‧‧二次都是五千元，都
    是在約定的地點一手交錢一手交貨。‧‧‧我打電話跟甲○○說要買毒品，他說
    好，叫我給錢，他就把東西交給我。‧‧‧（問：八月七日、八月八日是否向甲○○買毒品？）是的。（問：你是否知道甲○○向別人買？）我不清楚。（問：
    八月七日、八月八日，甲○○將毒品交給你時，你如何交錢給他？）我當場將錢
    交給甲○○，他才將毒品交給我。第二次不是甲○○拿給我的，是他叫另外一個
    人拿給我。‧‧‧我用電話跟他聯絡，他叫我到約定地點等，沒有告訴我是要向
    別人調貨。」（見原審九十三年四月六日審判筆錄）等語，僅能證明李福來於同
    年八月七日、八月八日，曾向甲○○購買安非他命之事實，並非委託甲○○代為
    購買，否則李福來豈有不知之理。再參之證人李福來偵查中證稱：「（問：你拿
    錢給他〈按指甲○○〉，請他幫你買幾次？）本件是第一次〈按指九十一年八月
    十三日〉。他本來跟我講說他有，後來說要到南港去。」（見九十一年度偵字第
    八六八七號偵查卷第八十六頁反面）等語，益明證人甲○○證稱九十一年八月七
    日、八月八日，係李福來委託其向被告購買毒品乙節，顯非事實。
  (四)又該二次均由甲○○指示李福來前往前揭交貨地點，拿取安非他命，九十一年八
    月八日並由甲○○指派一名小弟前往交貨等情，已據證人甲○○、李福來證述明
    確，此一過程，被告從未出面，僅有甲○○一人之指述，並無其他證據足資佐證
    ，況甲○○前後供述不一致，已難憑信，是否隱瞞自己販賣毒品之犯行，而將所
    有責任推諉給被告，不無疑問。
  (五)綜上所陳，公訴人所舉之證據尚不足以證明被告此部分犯罪，原應為無罪之諭知
    ，惟公訴意旨認此部分與上開有罪部分有連續犯之裁判上一罪關係，原審不另為
    無罪之諭知，亦無不合。
據上論斷，應依刑事訴訟法第三百六十八條，判決如主文。
本案經檢察官郭啟東到庭執行職務。
中　　　華　　　民　　　國　　九十三　　年　　　九　　　月　　二十九　　日
                              臺灣高等法院刑事第二十一庭
                                  審判長法  官  葉  騰  瑞
                                        法  官  江  國  華
                                        法  官  莊  明  彰
右正本證明與原本無異。
如不服本判決，應於收受送達後十日內向本院提出上訴書狀，其未敘述上訴之理由者
並得於提起上訴後十日內向本院補提理由書（均須按他造當事人之人數附繕本）。
                                        書記官  廖  逸  柔
中　　　華　　　民　　　國　　九十三　　年　　　九　　　月　　三十  　　日
附錄：本案論罪科刑法條全文
毒品危害防制條例第四條
製造、運輸、販賣第一級毒品者，處死刑或無期徒刑；處無期徒刑者，得
併科新臺幣一千萬元以下罰金。
製造、運輸、販賣第二級毒品者，處無期徒刑或七年以上有期徒刑，得併
科新臺幣七百萬元以下罰金。
製造、運輸、販賣第三級毒品者，處五年以上有期徒刑，得併科新臺幣五
百萬元以下罰金。
製造、運輸、販賣第四級毒品者，處三年以上十年以下有期徒刑，得併科
新臺幣三百萬元以下罰金。
製造、運輸、販賣專供製造或施用毒品之器具者，處一年以上七年以下有
期徒刑，得併科新臺幣一百萬元以下罰金。
前五項之未遂犯罰之。
